臺灣高雄地方法院刑事判決　　　　　　 100年度易字第1350號
公　訴　人　臺灣高雄地方法院檢察署檢察官
被　　　告　潘科宏
上列被告因竊盜案件，經檢察官提起公訴（100年度偵字第11005
號），本院判決如下：
    主  文
潘科宏犯如附表編號一至五所示之罪，各處如附表編號一至五所
示之刑，應執行有期徒刑貳年肆月。
    事  實
一、潘科宏因缺錢花用，於民國（下同）100年1月間起，在高雄
    市○○區○○路、重清路、新下街、新吉街等處，均意圖為
    自己不法之所有，分別基於竊盜之犯意，而於附表編號1、3
    、5所示之時、地，竊取如編號1、3、5所示被害人之財物得
    手；於附表編號2、4所示之時、地，在著手行竊之際，適為
    被害人陳保靜、路人發覺後，潘科宏旋即逃逸，因而未遂。
    經警調閱附表編號3 附近之監視器畫面，發現潘科宏所騎乘
    車號891-HGF後，因而查獲其附表編號3犯行；在經借提查訪
    時，潘科宏於員警尚未知悉犯罪前，主動供出有附表編號1
    、2、4、5之犯行，並帶同員警分別至附表編號1、2、4、5
    所示之地點，實際查訪，並接受裁判，始查獲上情。
二、案經高雄市政府警察局左營分局移送臺灣高雄地方法院檢察
    署檢察官偵查起訴。
    理  由
壹、證據能力部分：
    按被告以外之人於審判外之言詞或書面陳述，除法律有規定
    者外，不得作為證據；又被告以外之人於審判外之陳述，雖
    不符刑事訴訟法第159條之1至第159條之4之規定，而經當事
    人於審判程序同意作為證據，法院審酌該言詞陳述或書面陳
    述作成時之情況，認為適當者，亦得為證據，刑事訴訟法第
    159條第1項、第159條之5 第1項定有明文。本判決所引用之
    各項證據資料，其屬於被告以外之人於審判外之言詞、書面
    陳述者，均據被告、檢察官於審判程序同意作為證據（見院
    2 卷第42頁），本院審酌上開證據作成時之情況，亦無不當
    取供等情形，認為以之作為本案之證據亦屬適當，依刑事訴
    訟法第159條之5 第1項之規定，應均有證據能力，先予敘明
    。
貳、實體部分：
一、訊據被告矢口否認有何附表編號1至5所示之加重竊盜犯行，
    辯稱：員警說伊有案底，承認5條或承認10 條都沒有關係，
    所以伊跟警察說，伊有做的伊都承認，後來警察就不做筆錄
    ，詢問及紀錄的員警都叫伊承認云云（見院2卷第18頁）。
    經查：
（一）被告確有於附表編號1至5所示之上揭時、地行竊，業經證
      人即被害人張常雄、陳保靜、林淨蘭、許美玉、林三寶於
      警詢時證述在案，並被告指證有現場照片共5 張、移送機
      關偵查報告1紙在卷可稽（見警卷第4至8、13至15頁；院1
      卷第17頁），是被告此部分之事實，足堪認定。
（二）被告雖以前揭情詞置辯，然查：
    1.證人即製作筆錄員警陳宏儒於本院審理時證稱：就本件被
      告竊盜案件被起訴部分全部，伊都有參與查獲，伊等是調
      到監視器，有查到被告所騎乘車號891-HFG 機車，被告是
      用衛生紙把其中一個英文字母及一個數字遮起來，鄰近的
      高雄市政府警察局左營分局博愛四路派出所有監視器，監
      錄到被告上開機車全部的車號，因為該部機車是被告胞妹
      潘慧靜所有，伊等就查詢戶內人員，發現被告有傷害、毒
      品、竊盜前科，因而查獲到被告；伊等對被告作警詢筆錄
      時，並沒有對他施強暴、脅迫或其他不正當方法，且都出
      於被告自由意志，訊問之前有告知被告三項法定權利，都
      以一問一答方式製作，伊等對被告製作警詢筆錄之前、中
      、後，並未對被告說「你犯一件是竊盜，如果全部承認也
      是判竊盜，沒有什麼差，乾脆全部承認」、「如果全部承
      認的話，比較容易交保，而且法院也會判輕一點」等類似
      之話語；被告於警詢時有坦承本件附表編號1 至5 所示之
      犯行都是他犯案，其於編號1至5部分都是被告自己坦承失
      竊物品、金額、數量，與被害人所述失竊物品幾乎相符，
      伊等有至附表編號1至5之失竊地點逐一訪查，被告犯罪手
      法是用打火機燒破被害人家的紗門，再伸手進入紗門內的
      門閂打開門後，入內行竊，有進入現場拍照；被告於警詢
      時所供承如附表編號4、5所示之2 件犯行等語，均係出於
      被告自由陳述，被告講上開話語時，伊等沒有，也無其他
      員警或義交、義消、義警或警友會人員逼被告承認等語明
      確（見院2卷第38、39 頁正面、41頁正、反面）；此與被
      告警詢所述意旨、上開附表所示被害人之指述、現場照片
      共5張，均印證相符。
    2.其次，證人即製作筆錄的員警吳俊宏於本院審理時證稱：
      本件是由伊與員警陳宏儒協同辦案，伊等對被告製作警詢
      筆錄之前、中、後，並未對被告說「你犯一件是竊盜，如
      果全部承認也是判竊盜，沒有什麼差，乾脆全部承認」、
      「如果全部承認的話比較容易交保，法院也會判輕一點」
      等類似之話語，被告於警詢時所供承如附表編號4、5所示
      之2 件犯行等語，均係出於被告自由陳述，被告講上開話
      語時，伊等沒有，也無其他員警或義交、義消、義警或警
      友會人員逼被告承認；又被告在向伊等供出附表編號1至5
      所示之犯行前，就附表編號1、2、4、5部分，是由被告主
      動供出案情，伊帶同被告到上開現場，實地訪查而查獲；
      而就附表編號3 部分，係伊等於被告供出前，就已經知道
      是被告犯案，因伊等有調到監視器畫面，看到被告所騎乘
      之車號，已對被告展開偵查等語明確（見院2卷第40、41
      頁），此與證人陳宏儒上開證述，參核相符。
    3.再者，證人即如附表編號1至5所示被害人張常雄、陳保靜
      、林淨蘭、許美玉、林三寶等5 人，分別就其等住處如何
      遭竊、歹徒行竊手法、失竊財物種類、數量等情證述明確
      （見警卷第4至9頁），與上開被告警詢自白、現場指證照
      片及上開員警之證述、偵查報告，印證均相符，堪以採信
      。
（三）綜上，被告前揭所辯，顯係臨訟杜撰之詞，不足採信。本
      件被告確有如附表編號1至5所示之竊盜犯行（含既遂、未
      遂），事證明確，堪以認定，應依法論科。
二、新舊法比較:
    按本件被告於行為後，刑法第321條第1項業於100年1月26日
    修正公布，並於同年月28日施行。行為後法律有變更者，適
    用行為時之法律，但行為後之法律有利於行為人者，適用最
    有利於行為人之法律，刑法第2條第1項定有明文。修正後刑
    法第321條第1項規定:「犯竊盜罪而有下列情形之一者，處6
    月以上、5年以下有期徒刑，得併科新臺幣100,000元以下罰
    金: 一侵入住宅或有人居住之建築物、船艦或隱匿其內而犯
    之者。二毀越門扇、牆垣或其他安全設備而犯之者。三攜帶
    兇器而犯之者。四結夥三人以上而犯之者。五乘火災、水災
    或其他災害之際而犯之者。六在車站、埠頭、航空站或其他
    供水、陸、空公眾運輸之舟、車、航空機內而犯之者」，經
    比較新舊法之規定，新法增加「得併科罰金」之規定，並刪
    除原第1款「於夜間」之要件，且就第6款增加「航空站、其
    他供水、陸、空公眾運輸之舟、車、航空機內」之要件，核
    均屬加重刑罰或擴大加重竊盜構成要件之涵攝範圍，是修正
    前之規定較有利於被告，而應適用修正前刑法第321條第1項
    之規定。
三、論罪部分:
    核被告就附表編號1所為，係犯修正前刑法第321條第1項第2
    款之踰越門扇竊盜既遂罪；就附表編號2、4所為，均係犯修
    正前刑法第321條第1項第2款、第2項之毀越門扇竊盜未遂罪
    ；就附表編號3、5所為，均係犯修正前刑法第321條第1項第
    2款之毀越門扇竊盜既遂罪。被告就所犯上開5罪，犯意各別
    ，行為互異，應分論併罰。又被告於有偵查犯罪權限之移送
    機關員警陳宏儒、吳俊宏未發覺其就附表編號1、2、4、5所
    示之犯罪前，即主動坦承上開竊盜犯行，而願接受裁判之事
    實，業據上開員警於本院審理時證述在案，並有警詢筆錄1
    份在卷可參（見警卷第2、3頁），堪認符合自首之要件，爰
    均依刑法第62條前段規定減輕其刑；另就附表編號2、4所示
    之犯行，被告僅著手於竊盜行為之實行，尚未竊得財物，為
    未遂犯，爰依刑法第25條第2項之規定，按既遂犯之刑減輕
    之，並就附表編號2、4之部分，依法遞減輕其刑。
四、科刑部分：
    爰審酌被告前有多次竊盜前科，仍不知悔改，且正值壯年，
    不思循正途圖謀生計，竟欲不勞而獲，再次行竊以竊取他人
    之財物變賣，並以附表編號1至5所示之方式，踰越、毀越門
    扇為之，手段嚴重侵害被害人之身家安全以及其所竊財物之
    價值，且犯後否認犯行之態度，及其犯罪之動機、目的、手
    段、智識程度與生活狀況等一切情狀，分別量處如附表所示
    之刑，並依法定其應執行之刑，以示懲儆。至檢察官雖就被
    告具體求處應執行有期徒刑4年8月，並對於被告宣告強制工
    作，然本院衡酌上情，認量處上開刑度，已足收教化之效，
    是認檢察官求處刑期尚屬過重，爰不諭知於刑之執行前，令
    入勞動場所強制工作，附此敘明。
據上論斷，應依刑事訴訟法第299條第1項前段，刑法第2條第1項
前段，（修正前）第321條第2項、第1項第2款、第25條第2 項、
第62條前段、第51條第5款，刑法施行法第1條之1，判決如主文
。
本案經檢察官黃齡慧到庭執行職務。
中    華    民    國  100     年    12    月    16    日
                  刑事第五庭    審判長法  官 李昆南
                                      法  官 方錦源
                                      法  官 劉美香
以上正本證明與原本無異。
如不服本判決應於收受送達後10日內向本院提出上訴書狀，並應
敘述具體理由；如未敘述上訴理由者，應於上訴期間屆滿後20日
內向本院補提理由書（均須按他造當事人之人數附繕本）「切勿
逕送上級法院」。
中    華    民    國   100    年    12    月    19    日
                                      書記官  陳仙宜
附錄本判決論罪科刑適用法條：
修正前刑法第321條
犯竊盜罪而有下列情形之一者，處6月以上、5年以下有期徒刑，
得併科新臺幣10萬元以下罰金：
一、侵入住宅或有人居住之建築物、船艦或隱匿其內而犯之者。
二、毀越門扇、牆垣或其他安全設備而犯之者。
三、攜帶兇器而犯之者。
四、結夥三人以上而犯之者。
五、乘火災、水災或其他災害之際而犯之者。
六、在車站、埠頭、航空站或其他供水、陸、空公眾運輸之舟、
    車、航空機內而犯之者。
前項之未遂犯罰之。
附表：
┌─┬──────┬───────┬───────┬────┬────┬──────┐
│編│  竊盜時間  │  竊盜地點    │ 行竊方式     │被害人  │竊得財物│宣告刑      │
│號│            │              │              │        │        │            │
├─┼──────┼───────┼───────┼────┼────┼──────┤
│１│民國（下同）│高雄市左營區重│自屋後防火巷從│張常雄  │現金新臺│潘科宏犯踰越│
│  │100年1月初某│孝路10巷1號   │窗戶攀爬入內竊│        │幣（下同│安全設備竊盜│
│  │日14時許    │              │取被害人張常雄│        │）1500元│罪，處有期徒│
│  │            │              │置放在2 樓桌上│        │        │刑柒月。    │
│  │            │              │之右揭財物得手│        │        │            │
│  │            │              │。            │        │        │            │
├─┼──────┼───────┼───────┼────┼────┼──────┤
│２│100年1月4日 │高雄市左營區重│以打火機將前門│陳保靜  │無財物損│潘科宏犯毀越│
│  │13時許      │清路278巷1弄53│紗門燒破後，伸│        │失      │門扇竊盜未遂│
│  │            │號            │手進入門內開啟│        │        │罪，處有期徒│
│  │            │              │門鎖，進入屋內│        │        │刑肆月。    │
│  │            │              │翻找財物之際，│        │        │            │
│  │            │              │因驚動犬隻啼吠│        │        │            │
│  │            │              │，致被害人陳保│        │        │            │
│  │            │              │靜警覺欲下樓察│        │        │            │
│  │            │              │看，經被告發現│        │        │            │
│  │            │              │屋內有人，旋即│        │        │            │
│  │            │              │騎乘上開機車逃│        │        │            │
│  │            │              │逸，而未遂。  │        │        │            │
├─┼──────┼───────┼───────┼────┼────┼──────┤
│３│100年1 月4日│高雄市左營區新│以打火機將前門│林淨蘭  │現金300 │潘科宏犯毀越│
│  │13時許      │下街128號     │紗門燒破後，伸│        │元      │門扇竊盜罪，│
│  │            │              │手進入門內開啟│        │        │處有期徒刑捌│
│  │            │              │門鎖，進入屋內│        │        │月。        │
│  │            │              │竊取被害人林淨│        │        │            │
│  │            │              │蘭置放在1 樓桌│        │        │            │
│  │            │              │上之右揭財物得│        │        │            │
│  │            │              │手。          │        │        │            │
├─┼──────┼───────┼───────┼────┼────┼──────┤
│４│100年1月4日 │高雄市左營區新│以打火機將後門│許美玉  │無財物損│潘科宏犯毀越│
│  │15時許      │吉街47號      │紗門燒破後，伸│        │失      │門扇竊盜未遂│
│  │            │              │手進入門內開啟│        │        │罪，處有期徒│
│  │            │              │門鎖，進入屋內│        │        │刑肆月。    │
│  │            │              │翻找財物之際，│        │        │            │
│  │            │              │因發現2 樓有人│        │        │            │
│  │            │              │，旋即從後門逃│        │        │            │
│  │            │              │逸，而未遂。  │        │        │            │
├─┼──────┼───────┼───────┼────┼────┼──────┤
│５│100年1月4日 │高雄市左營區新│以打火機將後門│林三寶  │黃金K 金│潘科宏犯毀越│
│  │15時許      │吉街19號      │紗門燒破後，伸│        │項鍊2 條│門扇竊盜罪，│
│  │            │              │手進入門內開啟│        │（價值不│處有期徒刑柒│
│  │            │              │門鎖，進入屋內│        │詳）。  │月。        │
│  │            │              │竊取被害人林三│        │        │            │
│  │            │              │寶置放在2 樓房│        │        │            │
│  │            │              │間床頭櫃之右揭│        │        │            │
│  │            │              │財物得手。    │        │        │            │
└─┴──────┴───────┴───────┴────┴────┴──────┘